

(2)

Linkedin Ribeira



jalvarezportal@gmail.com

ESPECIALIDADES

Procesos y procedimientos sanitarios

Procesos y procedimientos de diagnóstico clínico

Procesos en la industria alimentaria

Operaciones y equipos de elaboración de productos alimentarios

IDIOMAS

Inglés - B1

Galego - Celga 4

Catalán - C1

Portugués - Básico

HERRAMIENTAS DIGITALES

Moodle | LMS | eXelearnig SCORM | H5P | Canva HTML | CSS

HABILIDADES

Conocimientos digitales Elaboración de contenido Comunicación Aprendizaje continuo Paciencia y empatía

MÁS SOBRE MI

Porfolio & Curso propio

JENNIFER ÁLVAREZ PORTAL

Docente FP | e-learning | certificados | ciencias

PERFIL PROFESIONAL

Llevo desde 2021 realizando acciones formativas como freelance y recientemente estoy habilitada para la docencia en secundaria y FP. Hasta 2021 he sido veterinaria de profesión, ejerciendo distintas funciones en el sector de la alimentación. Me encuentro ante un cambio de carrera laboral y busco oportunidades para poder desarrollarme como docente.

EXPERIENCIA LABORAL

Docente de ciencias - Colegio Bayón

Prácticas curriculares del Máster de Secundaria y FP.

Diseño instruccional - Freelance

Redacción de contenidos y diseño instruccional. Tutorización y seguimiento del alumnado. Gestión de LMS. Elaboración de artículos, posts y textos para webs. Traducción de textos a demanda.

Técnico - PetSelect S.A.

Soporte técnico y veterinario al cliente. Gestión de incidencias. Elaboración de documentación técnica. Soporte técnico y documental en la apertura de nuevos mercados de exportación (Regulatory Affairs). Revisión de etiquetado y de la legislación. Formación.

Técnico de calidad - Correa Kessler

Control de calidad en la recepción de productos de la pesca, elaboración y expedición. Elaboración y control del Plan Food defense. Mantenimiento del plan APPCC. Gestión de incidencias. Control de la calidad del agua, limpieza y gestión de residuos. Elaboración de fichas técnicas del producto.

Prácticas grado Veterinaria - Simbiosis, S. Coop. Galega Empresa dedicada a la formación.

Prácticas grado Veterinaria - Clínica Veterinaria Arealonga

Dependienta - Jugeuttos

11/2012 - 06/2013

02/2019 - 04/2019

03/2024 - 05/2024

06/2021 - actualidad

08/2021 - 12/2023

05/2020 - 02/2021

FORMACIÓN ACADÉMICA

2023 - 2024 Máster del profesorado - Universidad Camilo José Cela

2014 - 2019 Grado en Veterinaria – Universidad de Santiago de Compostela

2011 - 2013 Técnico en imagen para el diagnóstico – Escola Ramón y Cajal

2009 - 2011 Curas auxiliares de enfermería y atención sociosanitaria

Formación no oficial: Máster en calidad, higiene y seguridad alimentaria, curso de implantación ISO 22000, curso de microbiología alimentaria (Universidad de Salamanca, programa de seguridad alimentaria (Colvet), curso de teleformación para docentes y curso de formador de formadores.